【裁判字號】    89,交聲,185
【裁判日期】    891127
【裁判案由】    交管條例聲異
【裁判全文】
臺灣板橋地方法院交通件裁定                      八十九年度交聲字第一八五號
    原處分機關  交通部台北區監理所
    異  議  人  乙○○
    即受處分人
右列異議人因違反道路交通管理處罰條例案件，對於交通部公路局台北區監理所於八
十九年三月八日所為之處分（原處分案號：北監稽違車字第四０－三四五三號），聲
明異議，本院裁定如左：
        主  文
原處分撤銷。
乙○○汽車駕駛人，行車速度超過規定之最高時速，處罰鍰新台幣壹仟貳佰元。
        理  由
一、異議意旨略以：異議人即受處分人乙○○未收到本件違規通知單，該違規單之掛
    號郵件上所示具領人（身分證字號Ｚ000000000號）與異議人並不相識
    ，其上之印章亦非異議人所有，經向中和郵局第一分局查詢結果，稱前述郵件可
    能投遞時，異議人家中無人，郵差將該郵件招領通知單誤投前述具領人之信箱，
    為此請求判異議人繳納爰原鍰新台幣一千二百元，而聲明異議云云。
二、按汽車駕駛人，行車速度超過規定之最高時速者，處四百元以上八百元以下罰鍰
    ；行為人接獲違反道路交通管理事件通知單後，應於十五日內，到達指定處所聽
    候裁決。但行為人認為舉發之事實與違規情形相符者，得不經裁決，經依各該條
    款罰鍰最低額，自動向指定之處所繳納結案；又重型機器腳踏車及汽車超過規定
    速率二十公里以上，於期限內自動繳納者，統一裁罰標準為新台幣一千二百元，
    道路交通管理處罰條例第四十條第一項、第九條第一項、違反道路交通管理事件
    統一裁罰標準及處理細則第二之一條分別定有明文。
三、經查本件異議人所有車號ＥＸ－五四九八號自用小客車，於民國八十八年九月六
    日上午六時四十三分許，經人駕駛行經台北市○○○路與和平西路路口時，經測
    得時速六十六公里，超速二十六公里，經警逕行舉發之事實，有台北市政府警察
    局北市警交大字第ＡＡ0000000號舉發違反道路交通管理事件通知書一紙
    及違規照片一張在卷可稽，且為異議人所不爭執，是有上開違規事實，應堪認定
    。惟該違規通知單係由署名甲○○之人領取，並於郵局函件收據上蓋有異議人即
    甲○○之印章，中和郵局並函覆該郵件係由甲○○於八十八年十一月三日，持自
    己及異議人之身分證件及印章至該局領取，有中和郵局八十九年六月一日八九五
    ０六０二－二五號函一份附卷可稽。然異議人稱：其並未收到本件違規通知單，
    亦不認識甲○○，其身分證、印章亦未曾遺失，但其向中和郵局詢問，中和郵局
    之職員曾說，如代領人如須帶代領人及本人之身分證、印章來代領郵件，則很多
    情形根本無法代領等語。再甲○○於八十七年十月二日即遭收押於台灣士林看守
    所，於八十八年七月十三日，送台灣台北監獄執行，於八十八年十二月十四日，
    再送台灣宜蘭監獄執行，此有法務部在監在押資料表一紙附卷可稽。是甲○○於
    本件郵件之代領日「八十八年十一月三日」，仍在台灣台北監獄執行中，如何代
    領本件郵件，足見本件郵件應係由他人擅自持該郵件之招領通知單，冒名甲○○
    至郵局代領，郵局誤將該違規通知單交予該冒名者，其送達即不合法，異議人之
    異議有理由。復參以前揭說明，本件違規超速超過速率二十公里以上，應處罰鍰
    新台幣一千二百元，故原處分尚有未洽，應予撤銷，爰依道路交通管理處罰條例
    第四十條第一項、違反道路交通管理事件統一裁罰標準及處理細則第二之一條之
    規定，裁處罰鍰新台幣一千二百元。
四、據上論斷，應依道路交通案件處理辦法第二十條前段，裁定如主文。
中      華      民      國    八十九    年     十一     月    二十七    日
                                      臺灣板橋地方法院交通法庭
                                          法  官  李世華
右正本證明與原本無異
如不服本裁定應於送達後五日內向本院提出抗告狀
                                          書記官  卓聖智
中      華      民      國    八十九    年     十一     月    二十九    日


司法院資訊處製作；財團法人民間司法改革基金會備份。
